臺灣高雄地方法院刑事判決　　　　　　　　　　　　九十一年度易字第三一二號
　　公　訴　人　臺灣高雄地方法院檢察署檢察官
　　被　　　告　丁○○
　　　　　　　　甲○○
　　　　　　　　乙○○
　　　　　　　　丙○○
右列被告等因傷害案件，經檢察官聲請簡易判決處刑（九十一年度偵字第六七二三號
），本院訊問被告後認不宜以簡易判決處刑，簽准改依通常程序審理，本院判決如左
︰
    主  文
丁○○傷害人之身體，處拘役貳拾日，如易科罰金，以佰元折算壹日。
甲○○共同傷害人之身體，處拘役伍拾伍日，如易科罰金，以佰元折算壹日。
丙○○共同傷害人之身體，處拘役伍拾日，如易科罰金，以佰元折算壹日。
乙○○無罪。
    事  實
一、丁○○係向甲○○承租位於高雄縣仁武鄉○○村○○路三一三號之房屋，兩人為
    房客與房東之關係，因承租房屋之水電費糾紛，丁○○即約甲○○於民國九十一
    年十月三十日下午一時三十分許，在前開承租房屋樓下之路邊談判，惟兩人一言
    不合後即發生爭吵，丁○○竟基於普通傷害之犯意，徒手與甲○○相互推擠後並
    出拳毆打，致甲○○受有下口唇傷長一公分、右臉溢血二Ｘ三公分、右手第四指
    半月型縫合傷約三公分、右腳膝蓋擦破疤痕三Ｘ一公分及二Ｘ一公分、左腳膝蓋
    擦破傷疤痕一點五Ｘ一點五公分之傷害，丁○○隨後即離開現場。甲○○不甘被
    毆，乃電請其弟前來馳援，迨於同日下午一時五十五分許，丁○○徒步行至仁武
    鄉○○路靠中正路之仁武國中後門附近時，甲○○之弟丙○○及其他不詳姓名之
    成年男子三人隨即騎機車趕至上開地點後，竟與隨後趕到之甲○○共同基於普通
    傷害之犯意聯絡，由丙○○持球棒毆打丁○○後，並將球棒交由甲○○毆打丁○○，另其他不詳姓名之成年男子則共同徒手以拳頭毆打丁○○，使其因而受有右
    臉頰淺裂傷、挫傷、背部及左腿多處瘀血、雙手多處瘀血等傷害。
二、案經丁○○、甲○○分別訴由高雄縣警察局仁武分局報請臺灣高雄地方法院檢察
    署檢察官偵查後聲請簡易判決處刑。
    理  由
壹、有罪部分：
一、訊據被告即告訴人丁○○、甲○○二人固坦承於前揭時地因承租房屋之水電費糾
    紛而發生爭執之事實，被告丙○○亦不否認有趕至仁武國中現場之事實，惟均矢
    口否認有何傷害犯行，被告丁○○辯稱：伊在承租房屋樓下，只有與甲○○拉扯
    ，並沒有打陳某，伊有推到陳某，不知道陳某有無受傷云云；被告甲○○辯稱：
    伊向丁○○收取租金及水電費，因彼此對水電費有爭執，丁○○就用拳頭打伊及
    用腳踢伊，後來蔡某離開現場，伊有追過去，但沒有打丁○○，是蔡某自己跌倒
    云云。被告丙○○則辯稱：伊當天是接到大嫂通知才到現場，伊沒有帶鋁棒，到
    現場時發現伊大哥甲○○與丁○○的臉都是血，並沒有打丁○○云云。經查：
（一）被告丁○○於前揭時地徒手以拳頭毆打告訴人甲○○，致甲○○受有前揭傷害
      之事實，業據告訴人甲○○於警偵訊及本院審理中指訴甚詳，又被告丁○○已
      於偵查中自承係為水電費爭吵，我們有推來推去，可能有推傷甲○○等語（見
      偵查卷第十五頁），復於本院審理中供承：伊有與甲○○拉扯，並推倒甲○○
      ，不知道甲○○有無受傷等語（見本院九十一年十月二十二日審判筆錄），足
      見其不否認有推扯告訴人甲○○之行為，參以告訴人甲○○前揭所受之下口唇
      傷、右臉溢血、右手指、左右膝蓋擦破傷等傷勢，應非單純遭推扯受傷所致，
      有甲○○之蔡善教診所驗傷診斷書一紙附卷可憑，是被告丁○○辯稱伊沒有打
      甲○○云云，應係避就之詞，不足採信，被告丁○○傷害之犯行，應堪認定。
（二）被告甲○○、丙○○二人於前揭時間在中正路與中華路之仁武國中後門附近，
      由被告丙○○先持鋁棒毆打告訴人丁○○後，再將鋁棒交由被告甲○○毆打告
      訴人丁○○之事實，已據告訴人丁○○於偵審中指訴一致，又證人洪黃麗珠於
      偵查中證稱：伊到時他們已沒有打，丁○○滿身是血，有看到丙○○手拿球棒
      ，其他人空手等語（見偵查卷第十五頁反面），復於本院訊問時證稱：伊到案
      發現場時有看到甲○○、丙○○兄弟打丁○○，蔡某全身是血，現場拿球棒的
      是丙○○，其他人沒有拿球棒，被告四人全在現場等語（見本院九十一年九月
      十七日訊問筆錄），雖證人洪黃麗珠至前開現場時，被告二人均已停止打人動
      作，惟被告丙○○手上既持有球棒，即與其所辯：伊未帶鋁棒至現場乙節不符
      ，而與告訴人所指訴之情節較為一致，足見被告甲○○、丙○○二人確有持球
      棒毆打丁○○之事實，應堪認定，此外，復有丁○○之驗傷診斷書一紙附卷可
      佐，是以被告甲○○、丙○○二人前揭所辯，均不足採信，渠等共同傷害之犯
      行，亦堪認定。
（三）綜前所述，本件事證明確，被告丁○○、甲○○、丙○○三人傷害之犯行，洵
      堪認定。
二、核被告丁○○、甲○○、丙○○三人所為，均係犯刑法第二百七十七條第一項之
    普通傷害罪。被告甲○○、丙○○及其他不詳姓名之成年男子三人間，有犯意之
    聯絡及行為之分擔，均為共同正犯。爰審酌被告丁○○、甲○○二人係因承租房
    屋之水電費糾紛爭執，即進而出手互毆，嗣被告丙○○於未明爭執原因前，即手
    持球棒毆打被告丁○○，甚至交由被告甲○○繼續毆打丁○○，而被告丁○○所
    受之傷勢較被告甲○○為重，被告甲○○所受傷害較輕，且被告三人犯後均否認
    有傷害犯行，堪認毫無悔意，迄今仍未達成和解等一切情狀，爰分別依其犯罪情
    節之輕重，各量處如主文所示之刑，並諭知易科罰金之折算標準，以資儆懲。至
    被告丙○○手持之球棒，並未扣案，為免將來執行之困難，爰不宣告沒收，併此
    敘明。
貳、無罪部分：
一、公訴意旨另以：被告乙○○於九十年十月三十日下午一時五十五分許，在高雄縣
    仁武鄉○○路靠中正路之仁武國中後門附近，與同案被告甲○○、丙○○及不詳
    姓名之成年男子三人共同基於傷害之犯意聯絡，徒手毆打告訴人丁○○，致其受
    有前揭右頰淺裂傷挫傷、背部及左腿多處瘀血、雙手多處瘀血等傷害，因認被告
    乙○○亦涉有刑法第二百七十七條第一項之普通傷害罪嫌云云。
二、按犯罪事實應依證據認定之，無證據不得推定其犯罪事實；又不能證明被告犯罪
    者，應諭知無罪之判決，刑事訴訟法第一百五十四條、第三百零一條第一項分別
    定有明文。次按告訴人之告訴，係以使被告受刑事訴追為目的，是其陳述是否與
    事實相符，仍應調查其他證據以資審認，倘其陳述無瑕疵，且就其他方面調查又
    與事實相符，始足據為有罪判決之基礎，最高法院八十三年度臺上字第九八九號
    判決可資參酌；又認定不利於被告之事實，須依積極證據，苟積極證據不足為不
    利於被告事實之認定時，即應為有利被告之認定，更不必有何有利之證據，最高
    法院三十年上字第八一六號判例可資參照。
三、公訴人認被告乙○○涉犯傷害犯行，無非以右揭事實，業據告訴人丁○○指訴綦
    詳，並經證人洪黃麗珠於偵查中結證屬實，復有丁○○之驗傷診斷書可稽為其論
    據。訊據被告乙○○則堅決否認有何傷害犯行，辯稱：當天是大嫂電話通知說伊
    大哥與人吵架，伊去現場時是最晚到的，他們已經打完，本來要問丁○○發生何
    事，就看到蔡某的臉已被眼鏡戳傷，伊原先要載蔡某至醫院，因蔡某說不用，伊
    就送蔡某回家，並沒有打丁○○等語。經查：
（一）告訴人丁○○固於偵查中指稱：他們騎三台機車下來就打我，有些人伊不認識
      ，事後回想記得甲○○、丙○○、乙○○三人有在場並且有打伊云云（見偵查
      卷第十六頁反面），惟於本院調查及審理中時改稱：伊不知道被告乙○○有無
      打伊，因當時有五、六個人打伊，又被告乙○○有在現場，但是場面很混亂，
      乙○○究竟有無打，伊不敢確認等語（分見本院九十一年九月十七日訊問筆錄
      、同年十月二十二日審判筆錄），核其前後之指述不一，且告訴人丁○○被毆
      打當時場面混亂，告訴人僅憑事後回想被告乙○○有在現場而遽以認定即有毆
      打乙節，是否合理可信，已非無疑。
（二）又證人洪黃麗珠雖於本院調查中證稱：伊到案發現場時有看到甲○○兄弟三人
      （包括被告乙○○在內）有打丁○○云云，惟其前於偵查中已結證稱：伊到時
      他們沒有打，丁○○滿身是血，伊有看到丙○○手上拿球棒，其他人空手，他
      們打人時伊沒有看到等語（見偵查第十五頁反面），是以證人洪黃麗珠至現場
      時，既未親眼目睹丁○○被毆打之經過，衡情應無法確定被告乙○○有毆打之
      行為，足見證人洪黃麗珠在本院調查中就被告乙○○有毆打丁○○部分所為之
      證述，應屬其個人主觀上臆測之詞，尚難採憑。
（三）況被告乙○○於案發後曾向告訴人丁○○表示要帶伊去醫院，惟為告訴人拒絕
      後，遂由被告乙○○載送告訴人回租屋處等情，業據被告與告訴人於偵審中指
      述一致（見偵查卷第十六頁及反面、本院九十一年九月十七日訊問筆錄），並
      經證人洪黃麗珠證述明確，是被告若有毆打告訴人之行為，衡情焉有前揭要帶
      告訴人去醫院療傷及送告訴人回家之舉，此顯與常情不符，益見被告並無毆打
      告訴人之行為，應堪認定，而告訴人丁○○前揭所受傷勢係為同案被告甲○○
      、丙○○等人持球棒及徒手毆打所致，已如前述，由此可見被告乙○○前揭所
      辯，應可採信。
四、此外，本院復查無其他積極證據足認被告乙○○有公訴人所指之傷害犯行，自難
    僅憑告訴人片面推測之詞即遽認被告有何傷害犯行，參照前揭法條判例及說明，
    不能證明被告犯罪，依法自應諭知無罪之判決。
據上論斷，應依刑事訴訟法第二百九十九條第一項前段、第三百零一條第一項，刑法
第二十八條、第二百七十七條第一項、第四十一條第一項前段，罰金罰鍰提高標準條
例第一條前段、第二條，判決如主文。
本案經檢察官姜麗儒到庭執行職務。
中      華      民      國      九十一      年    十一    月    五    日
                                    臺灣高雄地方法院刑事第三庭
                                        審判長法  官  趙 家 光
                                              法  官  吳 為 平
                                              法  官  吳 俊龍
右正本證明與原本無異。
如不服本判決，應於判決送達後十日內，向本院提出上訴狀。
                                              書記官  許 麗 珠
中      華      民      國      九十一      年    十一    月    五    日
附錄本判決論罪之法條全文
刑法第二百七十七條條第一項
  傷害人之身體或健康者，處三年以下有期徒刑、拘役或一千元以罰金。
